# 应收票据质押后已到期但是未办理银行托收

提问人：1916666@qq.com 时间：2022-06-17 08:55:24
请教陈版，这种票据质押已到期但是未办理银行托收的票据，是列报于应收票据–质押还是其他货币资金？

回答人：chenyiwei
问题是：该票据是否已经到期收款？如果已收回款项的，则款项存放于以谁的名义开立的账户中？原先对票据的质押是否同样适用于收回的票据款？